臺灣高等法院高雄分院刑事判決　　　　100年度上易字第866號
上　訴　人
即　被　告　張勝賢
上列上訴人因竊盜案件，不服臺灣高雄地方法院100 年度訴字第
758 號中華民國100 年7 月19日第一審判決（起訴案號：臺灣高
雄地方法院檢察署100 年度偵字第16161 號、100 年度偵緝字第
556 號），提起上訴，本院判決如下：
    主  文
上訴駁回。
    理  由
一、按「不服地方法院之第一審判決而上訴者，應向管轄第二審
    之高等法院為之。上訴書狀應敘述具體理由。上訴書狀未敘
    述上訴理由者，應於上訴期間屆滿後20日內補提理由書於原
    審法院。逾期未補提者，原審法院應定期間先命補正」、「
    第二審法院認為上訴書狀未敘述理由或上訴有第362 條前段
    之情形，應以判決駁回之。但其情形可以補正而未經原審法
    院命其補正者，審判長應定期間先命補正」，民國96年7 月
    4 日修正公布、同年月6 日施行之刑事訴訟法第361 條、第
    367 條分別定有明文。職是，不服地方法院之第一審判決而
    上訴者，其上訴書狀應敘述具體理由，至於上訴理由是否具
    體，係屬第二審法院審查範圍，則不在命補正之列，此參照
    上開條文之修正理由自明。
二、再所稱具體理由，係指須就不服之判決為具體之指摘而言，
    如僅泛稱原判決認事用法不當或採證違法、判決不公等，均
    非具體理由（法院辦理刑事訴訟案件應行注意事項第162 點
    參照）。復按「所謂具體理由，必係依據卷內既有訴訟資料
    或提出新事證，指摘或表明第一審判決有何採證認事、用法
    或量刑等足以影響判決本旨之不當或違法，而構成應予撤銷
    之具體事由，始克當之（例如：依憑證據法則具體指出所採
    證據何以不具證據能力，或依憑卷證資料，明確指出所為證
    據證明力之判斷如何違背經驗、論理法則）；倘僅泛言原判
    決認定事實錯誤、違背法令、量刑失之過重或輕縱，而未依
    上揭意旨指出具體事由，或形式上雖已指出具體事由，然該
    事由縱使屬實，亦不足以認為原判決有何不當或違法者（例
    如：對不具有調查必要性之證據，法院未依聲請調查亦未說
    明理由，或援用證據不當，但除去該證據仍應為同一事實之
    認定），皆難謂係具體理由，俾與第二審上訴制度旨在請求
    第二審法院撤銷、變更第一審不當或違法之判決，以實現個
    案救濟之立法目的相契合，並節制濫行上訴」（最高法院97
    年度台上字第892 號判決意旨參照）。是如上訴理由書狀並
    未依據卷內訴訟資料，具體指摘原判決認事用法有何違法或
    不當之情形，即屬上訴未敘述具體理由。又上訴書狀未敘述
    具體理由者，其上訴即屬於刑事訴訟法第362 條前段所定「
    上訴不合法律上之程式」之情形，第二審法院自應依同法第
    367 條之規定，以判決駁回之。
三、本案上訴人即被告張勝賢（下稱被告）不服原審判決提起上
    訴，其上訴書所載理由略謂：被告對本案4 件竊盜犯行均已
    坦承不諱，復主動向檢警自白自首另外7 件竊盜犯行，於看
    守所羈押期間，積極參與所內各項教化活動，表現優異，因
    而獲頒獎狀，足認被告犯後態度良好；又被告曾於就讀大學
    時休學，如今欲洗心革面，苦讀重考大學；綜上，爰請求從
    輕量刑云云。經查：
  (一)關於刑之量定，係實體法上賦予法院得為自由裁量之事項，
    倘其未有逾越法律所規定之範圍，或濫用其權限，即不得任
    意指摘為違法（最高法院75年度台上字第7033號判例意旨參
    照）。且在同一犯罪事實與情節，如別無其他加重或減輕之
    原因，下級審量定之刑，亦無過重或失輕之不當情形，則上
    級審法院對下級審法院之職權行使，原則上應予尊重（最高
    法院85年度台上字第2446號判決意旨參照）。
  (二)原判決認被告4 次所為，均係犯刑法第320 條第1 項之普通
    竊盜罪。被告所犯如附表所示之4 罪，犯意各別，行為互異
    ，應予分論併罰。被告前因偽造文書案件，經臺灣高雄地方
    法院以93年度簡字第1169號判決判處有期徒刑3 月確定，於
    94年10月21日縮刑期滿執行完畢等情，有臺灣高等法院被告
    前案紀錄表可按，其於有期徒刑執行完畢後5 年以內，故意
    再犯本案附表編號1 、2 所示有期徒刑以上之2 罪，均為累
    犯，均應依刑法第47條第1 項之規定加重其刑。另被告前因
    偽造文書案件，經臺灣高雄地方法院以96年度訴字第439 號
    判決判處有期徒刑11月確定；復因竊盜等案件，經臺灣臺南
    地方法院以96年度易字第388 號判決判處有期徒刑5 月、6
    月、6 月、7 月，應執行有期徒刑1 年10月確定；上開案件
    復經臺灣臺南地方法院以96年度聲減字第2865號裁定減為有
    期徒刑5 月又15日、2 月又15日、3 月、3 月、3 月又15日
    ，應執行有期徒刑1 年5 月又15日確定，於99年7 月9 日因
    縮短刑期假釋出監，且原定之保護管束期滿日為99年11月5
    日，惟被告在假釋保護管束期間內，於附表編號1 、2 所示
    之時間（即99年8 月11日及99年9 月22日），復故意犯附表
    編號1 、2 所示之竊盜案件，依刑法第78條第1 項規定，自
    應撤銷被告之前開假釋並予執行殘刑，本院因認被告本案所
    犯如附表編號3 、4 所示之竊盜罪，尚不宜依刑法第47條第
    1 項論以累犯，併予指明。審酌被告不思以己力正當謀生，
    僅因缺錢花用，即任意竊取他人財物，且附表編號1 、2 所
    示之竊盜犯罪，係於假釋期間內所為，附表編號3 、4 所示
    之竊盜犯罪，係甫於假釋預定期滿日後所為，顯見被告並無
    悔悟之意，所為誠屬不該；惟衡酌其所竊財物之價值尚屬非
    鉅，且犯後坦承已全部犯行，態度尚佳等一切情狀，因而分
    別量處有期徒刑4 月、4 月、3 月、3 月，並均諭知以新臺
    幣（下同）1 千元折算1 日之易科罰金折算標準，並定應執
    行刑為有期徒刑1 年1 月，暨諭知以1 千元折算1 日之易科
    罰金折算標準。復敘明：起訴書所犯法條欄雖認被告另涉犯
    刑法第216 條、第210 條之行使偽造私文書罪嫌，然觀之起
    訴書所載之犯罪事實欄，並未記載被告於何時、何地、向何
    人行使何偽造之私文書，及致生何損害，應認檢察官未就行
    使偽造私文書之犯行起訴，且被告行使偽造私文書之行為與
    本件竊盜行為間，並無想像競合犯之裁判上一罪關係，法院
    亦無從予以審理，故被告行使偽造私文書行為部分，宜由檢
    察官另行依法處理。經核原判決已就刑法第57條揭示之各種
    量刑條件妥為斟酌，認事用法均無違誤，量刑亦稱允當，尚
    無失輕、過重或違反比例原則、平等原則之情形。
  (三)被告之上訴意旨，僅空泛指摘原判決量刑過重，並未依據卷
    內訴訟資料，具體指摘原判決認事用法有何違法或不當之情
    形，顯屬上訴未敘述具體理由。核之上揭說明，應認被告之
    上訴違背法律上之程式，自應予以駁回。
四、爰依刑事訴訟法第367 條前段、第372 條，不經言詞辯論，
    逕為判決如主文。
中    華    民    國   100    年    9     月    5     日
                  刑事第十一庭  審判長法  官  翁慶珍
                                      法  官  石家禎
                                      法  官  孫啟強
以上正本證明與原本無異。
不得上訴。
中    華    民    國   100    年    9     月    5     日
                                      書記官  劉鴻瑛
附表
┌──┬──────┬────────────┬────┬──────────┬──────────┐
│編號│犯罪時間    │犯罪地點                │被害人  │所竊取之物品        │原判決之主文        │
│    │（民國）    │                        │        │（新臺幣）          │                    │
├──┼──────┼────────────┼────┼──────────┼──────────┤
│ 1  │99年8 月11日│高雄市新興區○○○路202 │張水蓮  │現金2 萬元          │張勝賢犯竊盜罪，累犯│
│    │上午9 時31分│號（永慶房屋公司）      │        │                    │，處有期徒刑肆月，如│
│    │許          │                        │        │                    │易科罰金，以新臺幣壹│
│    │            │                        │        │                    │仟元折算壹日。      │
├──┼──────┼────────────┼────┼──────────┼──────────┤
│ 2  │99年9 月22日│高雄市前金區○○○路165 │杜春梅  │現金1 萬元，NOKIA 廠│張勝賢犯竊盜罪，累犯│
│    │晚上8 時許  │號（京屋拉麵店）        │        │牌型號N81 之行動電話│，處有期徒刑肆月，如│
│    │            │                        │        │1 支                │易科罰金，以新臺幣壹│
│    │            │                        │        │                    │仟元折算壹日。      │
├──┼──────┼────────────┼────┼──────────┼──────────┤
│ 3  │99年11月13日│高雄市前金區○○○路328 │周育丞  │華碩筆記型電腦3台、 │張勝賢犯竊盜罪，處有│
│    │上午10時10分│號（周氏地產）          │        │宏碁筆記型電腦1台   │期徒刑參月，如易科罰│
│    │許          │                        │        │                    │金，以新臺幣壹仟元折│
│    │            │                        │        │                    │算壹日。            │
├──┼──────┼────────────┼────┼──────────┼──────────┤
│ 4  │100年3月11日│高雄市新興區○○○路13號│董佳睿  │現金9,000 元、現金折│張勝賢犯竊盜罪，處有│
│    │晚上7 時許  │（咕蒂咕蒂咖啡店）      │        │價券500 元          │期徒刑參月，如易科罰│
│    │            │                        │        │                    │金，以新臺幣壹仟元折│
│    │            │                        │        │                    │算壹日。            │
└──┴──────┴────────────┴────┴──────────┴──────────┘